【裁判字號】    90,上訴,1146
【裁判日期】    900928
【裁判案由】    搶奪等
【裁判全文】
臺灣高等法院臺中分院刑事判決                    九十年度上訴字第一一四六號
    上  訴  人
    即  被  告  甲○○
右上訴人因搶奪案件，不服臺灣彰化地方法院九十年度訴字第八五七號中華民國八十
九年十二月三十日第一審判決（起訴案號：臺灣彰化地方法院檢察署八十九年度偵字
第五０三四號），提起上訴，本院判決如左：
      主  文
上訴駁回。
      事  實
一、甲○○與邱建榮（未經上訴判刑確定）共同意圖為自己不法之所有，於八十九年
    四月二十六日上午八時三十分許，由甲○○騎乘邱建榮所有車牌號碼ＫＵＬ  七
    四五號之重型機車搭載邱建榮，在彰化縣永靖鄉○○路福星國民小學前，發現乙
    ○○單獨騎乘機車且皮包懸吊於機車把手上，便尾隨乙○○之後緩緩趨近，趁其
    不注意之際，由乘於後座之邱建榮出手拉取乙○○懸吊於機車把手上之皮包，使
    乙○○人車倒地，皮包掉落於地上，邱建榮乃下車搶奪其皮包（內有現金新台幣
    一千五百元、行動電話一支、身分證一張、存摺三本、健保手冊一本）後，再乘
    甲○○所騎機車一起逃逸。所搶得之財物現款皆為邱建榮花用一空，其餘證件及
    皮包則丟棄於排水溝。
二、案經彰化縣警察局溪湖分局移送台灣彰化地方法院檢察署檢察官偵查起訴。
      理  由
一、訊據上訴人即被告甲○○對於右揭犯罪事實坦承不諱，核與共同正犯邱建榮迭於
    警訊及原審偵、審中證述之情節相符，並據被害人乙○○於警訊、偵查中及原審
    供證屬實，事證明確，被告犯行至堪認定。
二、核被告所為，係犯刑法第三百二十五條第一項之搶奪罪。被告與邱建榮二人之間
    ，互有犯意之聯絡及行為之分擔，為共同正犯。原審經審酌被告犯罪之動機、目
    的、手段、犯罪後之態度等一切情狀，引用刑法第二十八條、第三百二十五條第
    一項，判處被告有期徒刑八月，認事用法，核無違誤，量刑亦屬允當。被告上訴
    意旨徒以原審量刑過重而指摘原判決不當，為無理由，應予駁回。
三、公訴意旨另謂：甲○○於１、八十九年六月三日下午四時三十分，在彰化縣永靖
    鄉○○路五汴橋附近，搶奪顏秀玲掛於脖子上之金項鍊一條。２、又於同年五月
    初某日下午十時，夥同邱建榮、楊鎮州共三人，在彰化縣大村鄉搶奪不詳被害人
    之皮包一個，內有現金新台幣四千五百元。訊之被告甲○○矢口否認其有此部份
    搶奪犯行。經查邱建榮於警訊及偵查中雖有此部份自白，然其於原審中則予否認
    ，辯稱上開自白係因害怕遭警察借提，胡亂承認，構陷友人於罪，且供稱甲○○
    僅參與科處罪刑之搶奪犯行一次等語。又被害人顏秀玲在原審證稱歹徒作案時頭
    戴安全帽且從後方行搶，故無法正確指認是否係邱建榮與甲○○所為。第２部分
    則無被害人向警察機關報案或告訴，尚難僅憑邱建榮有瑕疵之自白遽認被告有此
    犯行。惟此依公訴意旨認與科刑部分有連續犯裁判上一罪之關係，爰不另為無罪
    之諭知，併予敘明。
四、另移送併辦意旨略謂：甲○○夥同少年張創富於九十年六月十六日，在南投市○
    ○路六號鳳天宮前，共同意圖為自己不法之所有，由甲○○駕駛竊來之機車附載
    少年張創富，由張某動手搶奪被害人江蕭惜掛於脖子上之金項鍊一條，得手後迅
    即逃逸等情。查其犯罪時間與本案相隔一年有餘，且係於第一審法院八十九年十
    二月三十日宣示判決後所犯，難認與本案有連續犯之裁判上一罪關係，本院無從
    併加審理，應退回檢察官另行偵辦，特予敘明。
五、據上論斷，應依刑事訴訟法第三百六十八條，判決如主文。
本案經檢察官丙○○到庭執行職務。
中      華      民      國      九十    年      九      月    二十八    日
                                臺灣高等法院臺中分院刑事第六庭
                                      審判長法  官  李  文  雄
                                            法  官  陳  嘉  雄
                                            法  官  邱  顯  祥
右正本證明與原本無異。
如不服本判決應於收受送達後十日內向本院提出上訴書狀，其未敘述上訴之理由者並
得於提起上訴後十日內向本院補提理由書（均須按他造當事人之人數附繕本）。
                                            書記官  劉  美  宏
中      華      民      國      九十    年      十      月      二      日
附錄
刑法第三百二十五條第一項：
意圖為自己或第三人之所有，而搶奪他人之動產者，處六月以上五年以下有期徒刑。
                                                                        Ａ


司法院資訊處製作；財團法人民間司法改革基金會備份。
